Config:
  hfst:
    Gen: ../../../src/generator-gt-norm.hfst
    Morph: ../../../src/analyser-gt-norm.hfst
  xerox:
    Gen: ../../../src/generator-gt-norm.xfst
    Morph: ../../../src/analyser-gt-norm.xfst
    App: lookup

Tests:

  Noun - tobdo: #KISSA
    tobdo+N+Sg+Nom:  tobdo
    tobdo+N+Sg+Gen:  tobdo
    tobdo+N+Sg+Acc:  tobdo
    tobdo+N+Sg+Ill:  toobdon
    tobdo+N+Sg+Loc:  tobdoost
    tobdo+N+Sg+Com:  tobdoin
    tobdo+N+Sg+Abe:  tobdottáá
    tobdo+N+Ess:  tobdon
    tobdo+N+Par:  tobdod
    tobdo+N+Pl+Nom:  tobdoh
    tobdo+N+Pl+Gen:  tobdoi
    tobdo+N+Pl+Acc:  tobdoid
    tobdo+N+Pl+Ill:  tobdoid
    tobdo+N+Pl+Loc:  tobdoin
    tobdo+N+Pl+Com:  tobdoiguin
    tobdo+N+Pl+Abe:  tobdoittáá

  Noun - tulppá: # - ok
    tulppá+N+Sg+Nom:  tulppá
    tulppá+N+Sg+Gen:  tulpá
    tulppá+N+Sg+Acc:  tulpá
    tulppá+N+Sg+Ill:  tuulpán
    tulppá+N+Sg+Loc:  tulppáást
    tulppá+N+Sg+Com:  tulppáin
    tulppá+N+Sg+Abe:  tulpáttáá
    tulppá+N+Ess:  tulppán
    tulppá+N+Par:  tulppád
    tulppá+N+Pl+Nom:  tulpáh
    tulppá+N+Pl+Gen:  [tulpái, tuulpái]
    tulppá+N+Pl+Acc: tuulpáid # Should it be tulppáid, like elsewhere?
    tulppá+N+Pl+Ill:  tulppáid
    tulppá+N+Pl+Loc:  tulpáin
    tulppá+N+Pl+Com:  tulpáiguin
    tulppá+N+Pl+Abe:  tulpáittáá
 
  Noun - oljo: #KISSA
    oljo+N+Sg+Nom:  oljo
    oljo+N+Sg+Gen:  oljo
    oljo+N+Sg+Acc:  oljo
    oljo+N+Sg+Ill:  ooljon
    oljo+N+Sg+Loc:  oljoost
    oljo+N+Sg+Com:  oljoin
    oljo+N+Sg+Abe:  oljottáá
    oljo+N+Ess:  oljon
    oljo+N+Par:  oljod
    oljo+N+Pl+Nom:  oljoh
    oljo+N+Pl+Gen:  oljoi
    oljo+N+Pl+Acc:  oljoid
    oljo+N+Pl+Ill:  oljoid
    oljo+N+Pl+Loc:  oljoin
    oljo+N+Pl+Com:  oljoiguin
    oljo+N+Pl+Abe:  oljoittáá

  Noun - osko: #KISSA
    osko+N+Sg+Nom:  osko
    osko+N+Sg+Gen:  osko
    osko+N+Sg+Acc:  osko
    osko+N+Sg+Ill:  ooskon
    osko+N+Sg+Loc:  oskoost
    osko+N+Sg+Com:  oskoin
    osko+N+Sg+Abe:  oskottáá
    osko+N+Ess:  oskon
    osko+N+Par:  oskod
    osko+N+Pl+Nom:  oskoh
    osko+N+Pl+Gen:  oskoi
    osko+N+Pl+Acc:  oskoid
    osko+N+Pl+Ill:  oskoid
    osko+N+Pl+Loc:  oskoin
    osko+N+Pl+Com:  oskoiguin
    osko+N+Pl+Abe:  oskoittáá
    
  Noun - ronno: #KISSA
    ronno+N+Sg+Nom:  ronno
    ronno+N+Sg+Gen:  rono
    ronno+N+Sg+Acc:  rono
    ronno+N+Sg+Ill:  roonon
    ronno+N+Sg+Loc:  ronnoost
    ronno+N+Sg+Com:  ronnoin
    ronno+N+Sg+Abe:  ronottáá
    ronno+N+Ess:  ronnon
    ronno+N+Par:  ronnod
    ronno+N+Pl+Nom:  ronoh
    ronno+N+Pl+Gen:  ronoi
    ronno+N+Pl+Acc:  ronnoid
    ronno+N+Pl+Ill:  ronnoid
    ronno+N+Pl+Loc:  ronoin
    ronno+N+Pl+Com:  ronoiguin
    ronno+N+Pl+Abe:  ronoittáá

  Noun - potto: #KISSA
    potto+N+Sg+Nom:  potto
    potto+N+Sg+Gen:  poto
    potto+N+Sg+Acc:  poto
    potto+N+Sg+Ill:  pooton
    potto+N+Sg+Loc:  pottoost
    potto+N+Sg+Com:  pottoin
    potto+N+Sg+Abe:  potottáá
    potto+N+Ess:  potton
    potto+N+Par:  pottod
    potto+N+Pl+Nom:  potoh
    potto+N+Pl+Gen:  potoi
    potto+N+Pl+Acc:  pottoid
    potto+N+Pl+Ill:  pottoid
    potto+N+Pl+Loc:  potoin
    potto+N+Pl+Com:  potoiguin
    potto+N+Pl+Abe:  potoittáá

  Noun - torvo: #KISSA
    torvo+N+Sg+Nom:  torvo
    torvo+N+Sg+Gen:  torvo
    torvo+N+Sg+Acc:  torvo
    torvo+N+Sg+Ill:  toorvon
    torvo+N+Sg+Loc:  torvoost
    torvo+N+Sg+Com:  torvoin
    torvo+N+Sg+Abe:  torvottáá
    torvo+N+Ess:  torvon
    torvo+N+Par:  torvod
    torvo+N+Pl+Nom:  torvoh
    torvo+N+Pl+Gen:  torvoi
    torvo+N+Pl+Acc:  torvoid
    torvo+N+Pl+Ill:  torvoid
    torvo+N+Pl+Loc:  torvoin
    torvo+N+Pl+Com:  torvoiguin
    torvo+N+Pl+Abe:  torvoittáá

  Noun - uddo: #KISSA
    uddo+N+Sg+Nom:  uddo
    uddo+N+Sg+Gen:  udo
    uddo+N+Sg+Acc:  udo
    uddo+N+Sg+Ill:  uudon
    uddo+N+Sg+Loc:  uddoost
    uddo+N+Sg+Com:  uddoin
    uddo+N+Sg+Abe:  udottáá
    uddo+N+Ess:  uddon
    uddo+N+Par:  uddod
    uddo+N+Pl+Nom:  udoh
    uddo+N+Pl+Gen:  udoi
    uddo+N+Pl+Acc:  uddoid
    uddo+N+Pl+Ill:  uddoid
    uddo+N+Pl+Loc:  udoin
    uddo+N+Pl+Com:  udoiguin
    uddo+N+Pl+Abe:  udoittáá

  Noun - muddo: #KISSA
    muddo+N+Sg+Nom:  muddo
    muddo+N+Sg+Gen:  mudo
    muddo+N+Sg+Acc:  mudo
    muddo+N+Sg+Ill:  muudon
    muddo+N+Sg+Loc:  muddoost
    muddo+N+Sg+Com:  muddoin
    muddo+N+Sg+Abe:  mudottáá
    muddo+N+Ess:  muddon
    muddo+N+Par:  muddod
    muddo+N+Pl+Nom:  mudoh
    muddo+N+Pl+Gen:  mudoi
    muddo+N+Pl+Acc:  muddoid
    muddo+N+Pl+Ill:  muddoid
    muddo+N+Pl+Loc:  mudoin
    muddo+N+Pl+Com:  mudoiguin
    muddo+N+Pl+Abe:  mudoittáá

  Noun - puddo: #KISSA
    puddo+N+Sg+Nom:  puddo
    puddo+N+Sg+Gen:  pudo
    puddo+N+Sg+Acc:  pudo
    puddo+N+Sg+Ill:  puudon
    puddo+N+Sg+Loc:  puddoost
    puddo+N+Sg+Com:  puddoin
    puddo+N+Sg+Abe:  pudottáá
    puddo+N+Ess:  puddon
    puddo+N+Par:  puddod
    puddo+N+Pl+Nom:  pudoh
    puddo+N+Pl+Gen:  pudoi
    puddo+N+Pl+Acc:  puddoid
    puddo+N+Pl+Ill:  puddoid
    puddo+N+Pl+Loc:  pudoin
    puddo+N+Pl+Com:  pudoiguin
    puddo+N+Pl+Abe:  pudoittáá

  Noun - suddo: #KISSA
    suddo+N+Sg+Nom:  suddo
    suddo+N+Sg+Gen:  sudo
    suddo+N+Sg+Acc:  sudo
    suddo+N+Sg+Ill:  suudon
    suddo+N+Sg+Loc:  suddoost
    suddo+N+Sg+Com:  suddoin
    suddo+N+Sg+Abe:  sudottáá
    suddo+N+Ess:  suddon
    suddo+N+Par:  suddod
    suddo+N+Pl+Nom:  sudoh
    suddo+N+Pl+Gen:  sudoi
    suddo+N+Pl+Acc:  suddoid
    suddo+N+Pl+Ill:  suddoid
    suddo+N+Pl+Loc:  sudoin
    suddo+N+Pl+Com:  sudoiguin
    suddo+N+Pl+Abe:  sudoittáá

  Noun - purdo: #KISSA
    purdo+N+Sg+Nom:  purdo
    purdo+N+Sg+Gen:  purdo
    purdo+N+Sg+Acc:  purdo
    purdo+N+Sg+Ill:  puurdon
    purdo+N+Sg+Loc:  purdoost
    purdo+N+Sg+Com:  purdoin
    purdo+N+Sg+Abe:  purdottáá
    purdo+N+Ess:  purdon
    purdo+N+Par:  purdod
    purdo+N+Pl+Nom:  purdoh
    purdo+N+Pl+Gen:  purdoi
    purdo+N+Pl+Acc:  purdoid
    purdo+N+Pl+Ill:  purdoid
    purdo+N+Pl+Loc:  purdoin
    purdo+N+Pl+Com:  purdoiguin
    purdo+N+Pl+Abe:  purdoittáá

  Noun - ruŋgo: #KISSA
    ruŋgo+N+Sg+Nom:  ruŋgo
    ruŋgo+N+Sg+Gen:  ruŋgo
    ruŋgo+N+Sg+Acc:  ruŋgo
    ruŋgo+N+Sg+Ill:  ruuŋgon
    ruŋgo+N+Sg+Loc:  ruŋgoost
    ruŋgo+N+Sg+Com:  ruŋgoin
    ruŋgo+N+Sg+Abe:  ruŋgottáá
    ruŋgo+N+Ess:  ruŋgon
    ruŋgo+N+Par:  ruŋgod
    ruŋgo+N+Pl+Nom:  ruŋgoh
    ruŋgo+N+Pl+Gen:  ruŋgoi
    ruŋgo+N+Pl+Acc:  ruŋgoid
    ruŋgo+N+Pl+Ill:  ruŋgoid
    ruŋgo+N+Pl+Loc:  ruŋgoin
    ruŋgo+N+Pl+Com:  ruŋgoiguin
    ruŋgo+N+Pl+Abe:  ruŋgoittáá

  Noun - urkko: #KISSA
    urkko+N+Sg+Nom:  urkko
    urkko+N+Sg+Gen:  urko
    urkko+N+Sg+Acc:  urko
    urkko+N+Sg+Ill:  uurkon
    urkko+N+Sg+Loc:  urkkoost
    urkko+N+Sg+Com:  urkkoin
    urkko+N+Sg+Abe:  urkottáá
    urkko+N+Ess:  urkkon
    urkko+N+Par:  urkkod
    urkko+N+Pl+Nom:  urkoh
    urkko+N+Pl+Gen:  urkoi
    urkko+N+Pl+Acc:  urkkoid
    urkko+N+Pl+Ill:  urkkoid
    urkko+N+Pl+Loc:  urkoin
    urkko+N+Pl+Com:  urkoiguin
    urkko+N+Pl+Abe:  urkoittáá

  Noun - puško: #KISSA
    puško+N+Sg+Nom:  puško
    puško+N+Sg+Gen:  puško
    puško+N+Sg+Acc:  puško
    puško+N+Sg+Ill:  puuškon
    puško+N+Sg+Loc:  puškoost
    puško+N+Sg+Com:  puškoin
    puško+N+Sg+Abe:  puškottáá
    puško+N+Ess:  puškon
    puško+N+Par:  puškod
    puško+N+Pl+Nom:  puškoh
    puško+N+Pl+Gen:  puškoi
    puško+N+Pl+Acc:  puškoid
    puško+N+Pl+Ill:  puškoid
    puško+N+Pl+Loc:  puškoin
    puško+N+Pl+Com:  puškoiguin
    puško+N+Pl+Abe:  puškoittáá

  Noun - ullo: #KISSA
    ullo+N+Sg+Nom:  ullo
    ullo+N+Sg+Gen:  ulo
    ullo+N+Sg+Acc:  ulo
    ullo+N+Sg+Ill:  uulon
    ullo+N+Sg+Loc:  ulloost
    ullo+N+Sg+Com:  ulloin
    ullo+N+Sg+Abe:  ulottáá
    ullo+N+Ess:  ullon
    ullo+N+Par:  ullod
    ullo+N+Pl+Nom:  uloh
    ullo+N+Pl+Gen:  uloi
    ullo+N+Pl+Acc:  ulloid
    ullo+N+Pl+Ill:  ulloid
    ullo+N+Pl+Loc:  uloin
    ullo+N+Pl+Com:  uloiguin
    ullo+N+Pl+Abe:  uloittáá

  Noun - sutto: #KISSA
    sutto+N+Sg+Nom:  sutto
    sutto+N+Sg+Gen:  suto
    sutto+N+Sg+Acc:  suto
    sutto+N+Sg+Ill:  suuton
    sutto+N+Sg+Loc:  suttoost
    sutto+N+Sg+Com:  suttoin
    sutto+N+Sg+Abe:  sutottáá
    sutto+N+Ess:  sutton
    sutto+N+Par:  suttod
    sutto+N+Pl+Nom:  sutoh
    sutto+N+Pl+Gen:  sutoi
    sutto+N+Pl+Acc: suttoid
    sutto+N+Pl+Ill:  suttoid
    sutto+N+Pl+Loc:  sutoin
    sutto+N+Pl+Com:  sutoiguin
    sutto+N+Pl+Abe:  sutoittáá

  Noun - mušto: #KISSA
    mušto+N+Sg+Nom:  mušto
    mušto+N+Sg+Gen:  mušto
    mušto+N+Sg+Acc:  mušto
    mušto+N+Sg+Ill:  muušton
    mušto+N+Sg+Loc:  muštoost
    mušto+N+Sg+Com:  muštoin
    mušto+N+Sg+Abe:  muštottáá
    mušto+N+Ess:  mušton
    mušto+N+Par:  muštod
    mušto+N+Pl+Nom:  muštoh
    mušto+N+Pl+Gen:  muštoi
    mušto+N+Pl+Acc:  muštoid
    mušto+N+Pl+Ill:  muštoid
    mušto+N+Pl+Loc:  muštoin
    mušto+N+Pl+Com:  muštoiguin
    mušto+N+Pl+Abe:  muštoittáá

  Noun - huilo: #KISSA
    huilo+N+Sg+Nom:  huilo
    huilo+N+Sg+Gen:  huilo
    huilo+N+Sg+Acc:  huilo
    huilo+N+Sg+Ill:  huuilon
    huilo+N+Sg+Loc:  huiloost
    huilo+N+Sg+Com:  huiloin
    huilo+N+Sg+Abe:  huilottáá
    huilo+N+Ess:  huilon
    huilo+N+Par:  huilod
    huilo+N+Pl+Nom:  huiloh
    huilo+N+Pl+Gen:  huiloi
    huilo+N+Pl+Acc:  huiloid
    huilo+N+Pl+Ill:  huiloid
    huilo+N+Pl+Loc:  huiloin
    huilo+N+Pl+Com:  huiloiguin
    huilo+N+Pl+Abe:  huiloittáá

  Noun - koško: #KISSA
    koško+N+Sg+Nom:  koško
    koško+N+Sg+Gen:  koško    
    koško+N+Sg+Acc:  koško
    koško+N+Sg+Ill:  kooškon
    koško+N+Sg+Loc:  koškoost
    koško+N+Sg+Com:  koškoin
    koško+N+Sg+Abe:  koškottáá
    koško+N+Ess:  koškon
    koško+N+Par:  koškod
    koško+N+Pl+Nom:  koškoh
    koško+N+Pl+Gen:  koškoi
    koško+N+Pl+Acc:  koškoid
    koško+N+Pl+Ill:  koškoid
    koško+N+Pl+Loc:  koškoin
    koško+N+Pl+Com:  koškoiguin
    koško+N+Pl+Abe:  koškoittáá

  Noun - saŋkko: # ok KISSA
    saŋkko+N+Sg+Nom:  saŋkko
    saŋkko+N+Sg+Gen:  saŋko
    saŋkko+N+Sg+Acc:  saŋko
    saŋkko+N+Sg+Ill:  saaŋkon
    saŋkko+N+Sg+Loc:  saŋkkoost
    saŋkko+N+Sg+Com:  saŋkkoin
    saŋkko+N+Sg+Abe:  saŋkottáá
    saŋkko+N+Ess:  saŋkkon
    saŋkko+N+Par:  saŋkkod
    saŋkko+N+Pl+Nom:  saŋkoh
    saŋkko+N+Pl+Gen:  saŋkoi
    saŋkko+N+Pl+Acc:  saŋkkoid
    saŋkko+N+Pl+Ill:  saŋkkoid
    saŋkko+N+Pl+Loc:  saŋkoin
    saŋkko+N+Pl+Com:  saŋkoiguin
    saŋkko+N+Pl+Abe:  saŋkoittáá


  Noun - lahko: # ok KISSA 
    lahko+N+Sg+Nom:  lahko
    lahko+N+Sg+Gen:  lahko
    lahko+N+Sg+Acc:  lahko
    lahko+N+Sg+Ill:  laahkon
    lahko+N+Sg+Loc:  lahkoost
    lahko+N+Sg+Com:  lahkoin
    lahko+N+Sg+Abe:  lahkottáá
    lahko+N+Ess:  lahkon
    lahko+N+Par:  lahkod
    lahko+N+Pl+Nom:  lahkoh
    lahko+N+Pl+Gen:  lahkoi
    lahko+N+Pl+Acc:  lahkoid
    lahko+N+Pl+Ill:  lahkoid
    lahko+N+Pl+Loc:  lahkoin
    lahko+N+Pl+Com:  lahkoiguin
    lahko+N+Pl+Abe:  lahkoittáá

  Noun - šaddo: # ok KISSA
    šaddo+N+Sg+Nom:  šaddo
    šaddo+N+Sg+Gen:  šado
    šaddo+N+Sg+Acc:  šado
    šaddo+N+Sg+Ill:  šaadon
    šaddo+N+Sg+Loc:  šaddoost
    šaddo+N+Sg+Com:  šaddoin
    šaddo+N+Sg+Abe:  šadottáá
    šaddo+N+Ess:  šaddon
    šaddo+N+Par:  šaddod
    šaddo+N+Pl+Nom:  šadoh
    šaddo+N+Pl+Gen:  šadoi
    šaddo+N+Pl+Acc:  šaddoid
    šaddo+N+Pl+Ill:  šaddoid
    šaddo+N+Pl+Loc:  šadoin
    šaddo+N+Pl+Com:  šadoiguin
    šaddo+N+Pl+Abe:  šadoittáá

  Noun - pircco: #KISSA
    pircco+N+Sg+Nom:  pircco
    pircco+N+Sg+Gen:  pirco
    pircco+N+Sg+Acc:  pirco
    pircco+N+Sg+Ill:  piircon
    pircco+N+Sg+Loc:  pirccoost
    pircco+N+Sg+Com:  pirccoin
    pircco+N+Sg+Abe:  pircottáá
    pircco+N+Ess:  pirccon
    pircco+N+Par:  pirccod
    pircco+N+Pl+Nom:  pircoh
    pircco+N+Pl+Gen:  pircoi
    pircco+N+Pl+Acc:  pirccoid
    pircco+N+Pl+Ill:  pirccoid
    pircco+N+Pl+Loc:  pircoin
    pircco+N+Pl+Com:  pircoiguin
    pircco+N+Pl+Abe:  pircoittáá

  Noun - riddo: #KISSA
    riddo+N+Sg+Nom:  riddo
    riddo+N+Sg+Gen:  rido
    riddo+N+Sg+Acc:  rido
    riddo+N+Sg+Ill:  riidon
    riddo+N+Sg+Loc:  riddoost
    riddo+N+Sg+Com:  riddoin
    riddo+N+Sg+Abe:  ridottáá
    riddo+N+Ess:  riddon
    riddo+N+Par:  riddod
    riddo+N+Pl+Nom:  ridoh
    riddo+N+Pl+Gen:  ridoi
    riddo+N+Pl+Acc:  riddoid
    riddo+N+Pl+Ill:  riddoid
    riddo+N+Pl+Loc:  ridoin
    riddo+N+Pl+Com:  ridoiguin
    riddo+N+Pl+Abe:  ridoittáá

  Noun - šiljo: #KISSA
    šiljo+N+Sg+Nom:  šiljo
    šiljo+N+Sg+Gen:  šiljo
    šiljo+N+Sg+Acc:  šiljo
    šiljo+N+Sg+Ill:  šiiljon
    šiljo+N+Sg+Loc:  šiljoost
    šiljo+N+Sg+Com:  šiljoin
    šiljo+N+Sg+Abe:  šiljottáá
    šiljo+N+Ess:  šiljon
    šiljo+N+Par:  šiljod
    šiljo+N+Pl+Nom:  šiljoh
    šiljo+N+Pl+Gen:  šiljoi
    šiljo+N+Pl+Acc:  šiljoid
    šiljo+N+Pl+Ill:  šiljoid
    šiljo+N+Pl+Loc:  šiljoin
    šiljo+N+Pl+Com:  šiljoiguin
    šiljo+N+Pl+Abe:  šiljoittáá

  Noun - vihko: #KISSA
    vihko+N+Sg+Nom:  vihko
    vihko+N+Sg+Gen:  vihko
    vihko+N+Sg+Acc:  vihko
    vihko+N+Sg+Ill:  viihkon
    vihko+N+Sg+Loc:  vihkoost
    vihko+N+Sg+Com:  vihkoin
    vihko+N+Sg+Abe:  vihkottáá
    vihko+N+Ess:  vihkon
    vihko+N+Par:  vihkod
    vihko+N+Pl+Nom:  vihkoh
    vihko+N+Pl+Gen:  vihkoi
    vihko+N+Pl+Acc:  vihkoid
    vihko+N+Pl+Ill:  vihkoid
    vihko+N+Pl+Loc:  vihkoin
    vihko+N+Pl+Com:  vihkoiguin
    vihko+N+Pl+Abe:  vihkoittáá

  Noun - tinno: #KISSA
    tinno+N+Sg+Nom:  tinno
    tinno+N+Sg+Gen:  tino
    tinno+N+Sg+Acc:  tino
    tinno+N+Sg+Ill:  tiinon
    tinno+N+Sg+Loc:  tinnoost
    tinno+N+Sg+Com:  tinnoin
    tinno+N+Sg+Abe:  tinottáá
    tinno+N+Ess:  tinnon
    tinno+N+Par:  tinnod
    tinno+N+Pl+Nom:  tinoh
    tinno+N+Pl+Gen:  tinoi
    tinno+N+Pl+Acc:  tinnoid
    tinno+N+Pl+Ill:  tinnoid
    tinno+N+Pl+Loc:  tinoin
    tinno+N+Pl+Com:  tinoiguin
    tinno+N+Pl+Abe:  tinoittáá

  Noun - kirno: #KISSA
    kirno+N+Sg+Nom:  kirno
    kirno+N+Sg+Gen:  kirno
    kirno+N+Sg+Acc:  kirno
    kirno+N+Sg+Ill:  kiirnon
    kirno+N+Sg+Loc:  kirnoost
    kirno+N+Sg+Com:  kirnoin
    kirno+N+Sg+Abe:  kirnottáá
    kirno+N+Ess:     kirnon
    kirno+N+Par:     kirnod
    kirno+N+Pl+Nom:  kirnoh
    kirno+N+Pl+Gen:  kirnoi
    kirno+N+Pl+Acc:  kirnoid
    kirno+N+Pl+Ill:  kirnoid
    kirno+N+Pl+Loc:  kirnoin
    kirno+N+Pl+Com:  kirnoiguin
    kirno+N+Pl+Abe:  kirnoittáá

  Noun - lippo: #KISSA
    lippo+N+Sg+Nom:  lippo
    lippo+N+Sg+Gen:  lipo
    lippo+N+Sg+Acc:  lipo
    lippo+N+Sg+Ill:  liipon
    lippo+N+Sg+Loc:  lippoost
    lippo+N+Sg+Com:  lippoin
    lippo+N+Sg+Abe:  lipottáá
    lippo+N+Ess:  lippon
    lippo+N+Par:  lippod
    lippo+N+Pl+Nom:  lipoh
    lippo+N+Pl+Gen:  lipoi
    lippo+N+Pl+Acc:  lippoid
    lippo+N+Pl+Ill:  lippoid
    lippo+N+Pl+Loc:  lipoin
    lippo+N+Pl+Com:  lipoiguin
    lippo+N+Pl+Abe:  lipoittáá

  Noun - rippo: #KISSA
    rippo+N+Sg+Nom:  rippo
    rippo+N+Sg+Gen:  ripo
    rippo+N+Sg+Acc:  ripo
    rippo+N+Sg+Ill:  riipon
    rippo+N+Sg+Loc:  rippoost
    rippo+N+Sg+Com:  rippoin
    rippo+N+Sg+Abe:  ripottáá
    rippo+N+Ess:  rippon
    rippo+N+Par:  rippod
    rippo+N+Pl+Nom:  ripoh
    rippo+N+Pl+Gen:  ripoi
    rippo+N+Pl+Acc:  rippoid
    rippo+N+Pl+Ill:  rippoid
    rippo+N+Pl+Loc:  ripoin
    rippo+N+Pl+Com:  ripoiguin
    rippo+N+Pl+Abe:  ripoittáá

  Noun - nitro: #KISSA
    nitro+N+Sg+Nom:  nitro
    nitro+N+Sg+Gen:  nitro
    nitro+N+Sg+Acc:  nitro
    nitro+N+Sg+Ill:  niitron
    nitro+N+Sg+Loc:  nitroost
    nitro+N+Sg+Com:  nitroin
    nitro+N+Sg+Abe:  nitrottáá
    nitro+N+Ess:  nitron
    nitro+N+Par:  nitrod
    nitro+N+Pl+Nom:  nitroh
    nitro+N+Pl+Gen:  nitroi
    nitro+N+Pl+Acc:  nitroid
    nitro+N+Pl+Ill:  nitroid
    nitro+N+Pl+Loc:  nitroin
    nitro+N+Pl+Com:  nitroiguin
    nitro+N+Pl+Abe:  nitroittáá

  Noun - pisso: #KISSA
    pisso+N+Sg+Nom:  pisso
    pisso+N+Sg+Gen:  piso
    pisso+N+Sg+Acc:  piso
    pisso+N+Sg+Ill:  piison
    pisso+N+Sg+Loc:  pissoost
    pisso+N+Sg+Com:  pissoin
    pisso+N+Sg+Abe:  pisottáá
    pisso+N+Ess:  pisson
    pisso+N+Par:  pissod
    pisso+N+Pl+Nom:  pisoh
    pisso+N+Pl+Gen:  pisoi
    pisso+N+Pl+Acc: pissoid
    pisso+N+Pl+Ill:  pissoid
    pisso+N+Pl+Loc:  pisoin
    pisso+N+Pl+Com:  pisoiguin
    pisso+N+Pl+Abe:  pisoittáá

  Noun - kisto: #KISSA
    kisto+N+Sg+Nom:  kisto
    kisto+N+Sg+Gen:  kisto
    kisto+N+Sg+Acc:  kisto
    kisto+N+Sg+Ill:  kiiston
    kisto+N+Sg+Loc:  kistoost
    kisto+N+Sg+Com:  kistoin
    kisto+N+Sg+Abe:  kistottáá
    kisto+N+Ess:  kiston
    kisto+N+Par:  kistod
    kisto+N+Pl+Nom:  kistoh
    kisto+N+Pl+Gen:  kistoi
    kisto+N+Pl+Acc:  kistoid
    kisto+N+Pl+Ill:  kistoid
    kisto+N+Pl+Loc:  kistoin
    kisto+N+Pl+Com:  kistoiguin
    kisto+N+Pl+Abe:  kistoittáá

  Noun - listo: #KISSA
    listo+N+Sg+Nom:  listo
    listo+N+Sg+Gen:  listo
    listo+N+Sg+Acc:  listo
    listo+N+Sg+Ill:  liiston
    listo+N+Sg+Loc:  listoost
    listo+N+Sg+Com:  listoin
    listo+N+Sg+Abe:  listottáá
    listo+N+Ess:  liston
    listo+N+Par:  listod
    listo+N+Pl+Nom:  listoh
    listo+N+Pl+Gen:  listoi
    listo+N+Pl+Acc:  listoid
    listo+N+Pl+Ill:  listoid
    listo+N+Pl+Loc:  listoin
    listo+N+Pl+Com:  listoiguin
    listo+N+Pl+Abe:  listoittáá

  Noun - litto: #KISSA
    litto+N+Sg+Nom:  litto
    litto+N+Sg+Gen:  lito
    litto+N+Sg+Acc:  lito
    litto+N+Sg+Ill:  liiton
    litto+N+Sg+Loc:  littoost
    litto+N+Sg+Com:  littoin
    litto+N+Sg+Abe:  litottáá
    litto+N+Ess:  litton
    litto+N+Par:  littod
    litto+N+Pl+Nom:  litoh
    litto+N+Pl+Gen:  litoi
    litto+N+Pl+Acc:  littoid
    litto+N+Pl+Ill:  littoid
    litto+N+Pl+Loc:  litoin
    litto+N+Pl+Com:  litoiguin
    litto+N+Pl+Abe:  litoittáá

  Noun - mitto: #KISSA
    mitto+N+Sg+Nom:  mitto
    mitto+N+Sg+Gen:  mito
    mitto+N+Sg+Acc:  mito
    mitto+N+Sg+Ill:  miiton
    mitto+N+Sg+Loc:  mittoost
    mitto+N+Sg+Com:  mittoin
    mitto+N+Sg+Abe:  mitottáá
    mitto+N+Ess:  mitton
    mitto+N+Par:  mittod
    mitto+N+Pl+Nom:  mitoh
    mitto+N+Pl+Gen:  mitoi
    mitto+N+Pl+Acc:  mittoid
    mitto+N+Pl+Ill:  mittoid
    mitto+N+Pl+Loc:  mitoin
    mitto+N+Pl+Com:  mitoiguin
    mitto+N+Pl+Abe:  mitoittáá

  Noun - tipšo: #KISSA
    tipšo+N+Sg+Nom:  tipšo
    tipšo+N+Sg+Gen:  tipšo
    tipšo+N+Sg+Acc:  tipšo
    tipšo+N+Sg+Ill:  tiipšon
    tipšo+N+Sg+Loc:  tipšoost
    tipšo+N+Sg+Com:  tipšoin
    tipšo+N+Sg+Abe:  tipšottáá
    tipšo+N+Ess:  tipšon
    tipšo+N+Par:  tipšod
    tipšo+N+Pl+Nom:  tipšoh
    tipšo+N+Pl+Gen:  tipšoi
    tipšo+N+Pl+Acc:  tipšoid
    tipšo+N+Pl+Ill:  tipšoid
    tipšo+N+Pl+Loc:  tipšoin
    tipšo+N+Pl+Com:  tipšoiguin
    tipšo+N+Pl+Abe:  tipšoittáá
  
  Noun - cirrá:
    cirrá+N+Sg+Nom:  cirrá
    cirrá+N+Sg+Gen:  cirá
    cirrá+N+Sg+Acc:  cirá
    cirrá+N+Sg+Ill:  ciirán
    cirrá+N+Sg+Loc:  cirráást
    cirrá+N+Sg+Com:  cirráin
    cirrá+N+Sg+Abe:  ciráttáá
    cirrá+N+Ess:  cirrán
    cirrá+N+Par:  cirrád
    cirrá+N+Pl+Nom:  ciráh
    cirrá+N+Pl+Gen:  cirái
    cirrá+N+Pl+Acc:  cirráid
    cirrá+N+Pl+Ill:  cirráid
    cirrá+N+Pl+Loc:  ciráin
    cirrá+N+Pl+Com:  ciráiguin
    cirrá+N+Pl+Abe:  ciráittáá

  Noun - kissá:
    kissá+N+Sg+Nom:  kissá
    kissá+N+Sg+Gen:  kisá
    kissá+N+Sg+Acc:  kisá
    kissá+N+Sg+Ill:  kiisán
    kissá+N+Sg+Loc:  kissáást
    kissá+N+Sg+Com:  kissáin
    kissá+N+Sg+Abe:  kisáttáá
    kissá+N+Ess:  kissán
    kissá+N+Par:  kissád
    kissá+N+Pl+Nom:  kisáh
    kissá+N+Pl+Gen:  kisái
    kissá+N+Pl+Acc:  kissáid
    kissá+N+Pl+Ill:  kissáid
    kissá+N+Pl+Loc:  kisáin
    kissá+N+Pl+Com:  kisáiguin
    kissá+N+Pl+Abe:  kisáittáá

  Noun - kassa: # - ok
    kassa+N+Sg+Nom:  kassa
    kassa+N+Sg+Gen:  kasa
    kassa+N+Sg+Ill:  kaasan
    kassa+N+Sg+Loc:  kassaast
    kassa+N+Sg+Com:  kassain
    kassa+N+Sg+Abe:  kasattáá
    kassa+N+Ess:  kassan
    kassa+N+Par:  kassad
    kassa+N+Pl+Nom:  kasah
    kassa+N+Pl+Gen:  kasai
    kassa+N+Pl+Acc:  kassaid
    kassa+N+Pl+Ill:  kassaid
    kassa+N+Pl+Loc:  kasain
    kassa+N+Pl+Com:  kasaiguin
    kassa+N+Pl+Abe:  kasaittáá

  Noun - pittá:
    pittá+N+Sg+Nom:  pittá
    pittá+N+Sg+Gen:  pitá
    pittá+N+Sg+Acc:  pitá
    pittá+N+Sg+Ill:  piitán
    pittá+N+Sg+Loc:  pittáást
    pittá+N+Sg+Com:  pittáin
    pittá+N+Sg+Abe:  pitáttáá
    pittá+N+Ess:  pittán
    pittá+N+Par: pittád
    pittá+N+Pl+Nom:  pitáh
    pittá+N+Pl+Gen:  pitái
    pittá+N+Pl+Acc:  pittáid
    pittá+N+Pl+Ill:  pittáid
    pittá+N+Pl+Loc:  pitáin
    pittá+N+Pl+Com:  pitáiguin
    pittá+N+Pl+Abe:  pitáittáá

  Noun - hellá: # - ok
    hellá+N+Sg+Nom:  hellá
    hellá+N+Sg+Gen:  helá
    hellá+N+Sg+Acc:  helá
    hellá+N+Sg+Ill:  heelán
    hellá+N+Sg+Loc:  helláást
    hellá+N+Sg+Com:  helláin
    hellá+N+Sg+Abe:  heláttáá
    hellá+N+Ess:  hellán
    hellá+N+Par:  hellád
    hellá+N+Pl+Nom:  heláh
    hellá+N+Pl+Gen:  helái
    hellá+N+Pl+Acc:  helláid
    hellá+N+Pl+Ill:  helláid
    hellá+N+Pl+Loc:  heláin
    hellá+N+Pl+Com:  heláiguin
    hellá+N+Pl+Abe:  heláittáá

  Noun - pálstá:
    pálstá+N+Sg+Nom:  pálstá
    pálstá+N+Sg+Gen:  pálstá
    pálstá+N+Sg+Acc: pálstá
    pálstá+N+Sg+Ill:  páálstán
    pálstá+N+Sg+Loc:  pálstáást
    pálstá+N+Sg+Com:  pálstáin
    pálstá+N+Sg+Abe:  pálstáttáá
    pálstá+N+Ess:  pálstán
    pálstá+N+Par: pálstád
    pálstá+N+Pl+Nom:  pálstáh
    pálstá+N+Pl+Gen:  pálstái
    pálstá+N+Pl+Acc:  pálstáid
    pálstá+N+Pl+Ill:  pálstáid
    pálstá+N+Pl+Loc:  pálstáin
    pálstá+N+Pl+Com:  pálstáiguin
    pálstá+N+Pl+Abe:  pálstáittáá

  Noun - liljá:
    liljá+N+Sg+Nom:  liljá
    liljá+N+Sg+Gen:  liljá
    liljá+N+Sg+Acc:  liljá
    liljá+N+Sg+Ill:  liilján
    liljá+N+Sg+Loc:  liljáást
    liljá+N+Sg+Com:  liljáin
    liljá+N+Sg+Abe:  liljáttáá
    liljá+N+Ess:  lilján
    liljá+N+Par: liljád
    liljá+N+Pl+Nom:  liljáh
    liljá+N+Pl+Gen:  liljái
    liljá+N+Pl+Acc: liljáid
    liljá+N+Pl+Ill:  liljáid
    liljá+N+Pl+Loc: liljáin
    liljá+N+Pl+Com:  liljáiguin
    liljá+N+Pl+Abe:  liljáittáá

  Noun - tiljá:
    tiljá+N+Sg+Nom:  tiljá
    tiljá+N+Sg+Gen:  tiljá
    tiljá+N+Sg+Acc:  tiljá
    tiljá+N+Sg+Ill:  tiilján
    tiljá+N+Sg+Loc:  tiljáást
    tiljá+N+Sg+Com:  tiljáin
    tiljá+N+Sg+Abe:  tiljáttáá
    tiljá+N+Ess:  tilján
    tiljá+N+Par:  tiljád
    tiljá+N+Pl+Nom:  tiljáh
    tiljá+N+Pl+Gen:  tiljái
    tiljá+N+Pl+Acc:  tiljáid
    tiljá+N+Pl+Ill:  tiljáid
    tiljá+N+Pl+Loc:  tiljáin
    tiljá+N+Pl+Com:  tiljáiguin
    tiljá+N+Pl+Abe:  tiljáittáá

  Noun - linjá:
    linjá+N+Sg+Nom:  linjá
    linjá+N+Sg+Gen:  linjá
    linjá+N+Sg+Acc:  linjá
    linjá+N+Sg+Ill:  liinján
    linjá+N+Sg+Loc:  linjáást
    linjá+N+Sg+Com:  linjáin
    linjá+N+Sg+Abe:  linjáttáá
    linjá+N+Ess:  linján
    linjá+N+Par:  linjád
    linjá+N+Pl+Nom:  linjáh
    linjá+N+Pl+Gen:  linjái
    linjá+N+Pl+Acc:  linjáid
    linjá+N+Pl+Ill:  linjáid
    linjá+N+Pl+Loc:  linjáin
    linjá+N+Pl+Com:  linjáiguin
    linjá+N+Pl+Abe:  linjáittáá

  Noun - tikká:
    tikká+N+Sg+Nom:  tikká
    tikká+N+Sg+Gen:  tiká
    tikká+N+Sg+Acc:  tiká
    tikká+N+Sg+Ill:  tiikán
    tikká+N+Sg+Loc:  tikkáást
    tikká+N+Sg+Com:  tikkáin
    tikká+N+Sg+Abe:  tikáttáá
    tikká+N+Ess:  tikkán
    tikká+N+Par:  tikkád
    tikká+N+Pl+Nom:  tikáh
    tikká+N+Pl+Gen:  tikái
    tikká+N+Pl+Acc:  tikkáid
    tikká+N+Pl+Ill:  tikkáid
    tikká+N+Pl+Loc:  tikáin
    tikká+N+Pl+Com:  tikáiguin
    tikká+N+Pl+Abe:  tikáittáá

  Noun - sivlá:
    sivlá+N+Sg+Nom:  sivlá
    sivlá+N+Sg+Gen:  sivlá
    sivlá+N+Sg+Acc:  sivlá
    sivlá+N+Sg+Ill:  siivlán
    sivlá+N+Sg+Loc:  sivláást
    sivlá+N+Sg+Com:  sivláin
    sivlá+N+Sg+Abe:  sivláttáá
    sivlá+N+Ess:  sivlán
    sivlá+N+Par:  sivlád
    sivlá+N+Pl+Nom:  sivláh
    sivlá+N+Pl+Gen: sivlái
    sivlá+N+Pl+Acc:  sivláid
    sivlá+N+Pl+Ill:  sivláid
    sivlá+N+Pl+Loc:  sivláin
    sivlá+N+Pl+Com:  sivláiguin
    sivlá+N+Pl+Abe:  sivláittáá

  Noun - nollá:
    nollá+N+Sg+Nom:  nollá
    nollá+N+Sg+Gen:  nolá
    nollá+N+Sg+Acc:  nolá
    nollá+N+Sg+Ill:  noolán
    nollá+N+Sg+Loc:  nolláást
    nollá+N+Sg+Com:  nolláin
    nollá+N+Sg+Abe:  noláttáá
    nollá+N+Ess:  nollán
    nollá+N+Par:  nollád
    nollá+N+Pl+Nom:  noláh
    nollá+N+Pl+Gen:  nolái
    nollá+N+Pl+Acc:  nolláid
    nollá+N+Pl+Ill:  nolláid
    nollá+N+Pl+Loc:  noláin
    nollá+N+Pl+Com:  noláiguin
    nollá+N+Pl+Abe:  noláittáá

  Noun - rottá:
    rottá+N+Sg+Nom:  rottá
    rottá+N+Sg+Gen:  rotá
    rottá+N+Sg+Acc:  rotá
    rottá+N+Sg+Ill:  rootán
    rottá+N+Sg+Loc:  rottáást
    rottá+N+Sg+Com:  rottáin
    rottá+N+Sg+Abe:  rotáttáá
    rottá+N+Ess:  rottán
    rottá+N+Par:  rottád
    rottá+N+Pl+Nom:  rotáh
    rottá+N+Pl+Gen:  rotái
    rottá+N+Pl+Acc:  rottáid
    rottá+N+Pl+Ill:  rottáid
    rottá+N+Pl+Loc:  rotáin
    rottá+N+Pl+Com:  rotáiguin
    rottá+N+Pl+Abe:  rotáittáá

  Noun - rullá:
    rullá+N+Sg+Nom:  rullá
    rullá+N+Sg+Gen:  rulá
    rullá+N+Sg+Acc:  rulá
    rullá+N+Sg+Ill:  ruulán
    rullá+N+Sg+Loc:  rulláást
    rullá+N+Sg+Com:  rulláin
    rullá+N+Sg+Abe:  ruláttáá
    rullá+N+Ess:  rullán
    rullá+N+Par:  rullád
    rullá+N+Pl+Nom:  ruláh
    rullá+N+Pl+Gen:  rulái
    rullá+N+Pl+Acc:  rulláid
    rullá+N+Pl+Ill:  rulláid
    rullá+N+Pl+Loc:  ruláin
    rullá+N+Pl+Com:  ruláiguin
    rullá+N+Pl+Abe:  ruláittáá

  Noun - kukká:
    kukká+N+Sg+Nom:  kukká
    kukká+N+Sg+Gen:  kuká
    kukká+N+Sg+Acc:  kuká
    kukká+N+Sg+Ill:  kuukán
    kukká+N+Sg+Loc:  kukkáást
    kukká+N+Sg+Com:  kukkáin
    kukká+N+Sg+Abe:  kukáttáá
    kukká+N+Ess: kukkán
    kukká+N+Par: kukkád
    kukká+N+Pl+Nom:  kukáh
    kukká+N+Pl+Gen:  kukái
    kukká+N+Pl+Acc:  kukkáid
    kukká+N+Pl+Ill:  kukkáid
    kukká+N+Pl+Loc:  kukáin
    kukká+N+Pl+Com:  kukáiguin
    kukká+N+Pl+Abe:  kukáittáá

  Noun - sohvá:
    sohvá+N+Sg+Nom:  sohvá
    sohvá+N+Sg+Gen:  sohvá
    sohvá+N+Sg+Acc: sohvá
    sohvá+N+Sg+Ill:  soohván
    sohvá+N+Sg+Loc:  sohváást
    sohvá+N+Sg+Com:  sohváin
    sohvá+N+Sg+Abe:  sohváttáá
    sohvá+N+Ess:  sohván
    sohvá+N+Par:  sohvád
    sohvá+N+Pl+Nom:  sohváh
    sohvá+N+Pl+Gen:  sohvái
    sohvá+N+Pl+Acc:  sohváid
    sohvá+N+Pl+Ill:  sohváid
    sohvá+N+Pl+Loc:  sohváin
    sohvá+N+Pl+Com:  sohváiguin
    sohvá+N+Pl+Abe:  sohváittáá

  Noun - rovvá:
    rovvá+N+Sg+Nom:  rovvá
    rovvá+N+Sg+Gen:  rová
    rovvá+N+Sg+Acc:  rová
    rovvá+N+Sg+Ill:  roován
    rovvá+N+Sg+Loc:  rovváást
    rovvá+N+Sg+Com:  rovváin
    rovvá+N+Sg+Abe:  rováttáá
    rovvá+N+Ess:  rovván
    rovvá+N+Par:  rovvád
    rovvá+N+Pl+Nom:  rováh
    rovvá+N+Pl+Gen:  rovái
    rovvá+N+Pl+Acc:  rovváid
    rovvá+N+Pl+Ill:  rovváid
    rovvá+N+Pl+Loc:  rováin
    rovvá+N+Pl+Com:  rováiguin
    rovvá+N+Pl+Abe:  rováittáá

  Noun - sukká:
    sukká+N+Sg+Nom:  sukká
    sukká+N+Sg+Gen:  suhá
    sukká+N+Sg+Acc:  suhá
    sukká+N+Sg+Ill:  suukán
    sukká+N+Sg+Loc:  suhháást
    sukká+N+Sg+Com:  suhháin
    sukká+N+Sg+Abe:  suháttáá
    sukká+N+Ess:  sukkán
    sukká+N+Par:  sukkád
    sukká+N+Pl+Nom:  suháh
    sukká+N+Pl+Gen:  suhái
    sukká+N+Pl+Acc:  suhháid
    sukká+N+Pl+Ill:  suhháid
    sukká+N+Pl+Loc:  suháin
    sukká+N+Pl+Com:  suháiguin
    sukká+N+Pl+Abe:  suháittáá

  Noun - juŋkká:
    juŋkká+N+Sg+Nom:  juŋkká
    juŋkká+N+Sg+Gen:  juŋká
    juŋkká+N+Sg+Acc:  juŋká
    juŋkká+N+Sg+Ill:  juuŋkán
    juŋkká+N+Sg+Loc:  juŋkkáást
    juŋkká+N+Sg+Com:  juŋkkáin
    juŋkká+N+Sg+Abe:  juŋkáttáá
    juŋkká+N+Ess:  juŋkkán
    juŋkká+N+Par:  juŋkkád
    juŋkká+N+Pl+Nom:  juŋkáh
    juŋkká+N+Pl+Gen:  juŋkái
    juŋkká+N+Pl+Acc:  juŋkkáid
    juŋkká+N+Pl+Ill:  juŋkkáid
    juŋkká+N+Pl+Loc:  juŋkáin
    juŋkká+N+Pl+Com:  juŋkáiguin
    juŋkká+N+Pl+Abe:  juŋkáittáá

  Noun - tuvvá:
    tuvvá+N+Sg+Nom:  tuvvá
    tuvvá+N+Sg+Gen:  tuvá
    tuvvá+N+Sg+Acc:  tuvá
    tuvvá+N+Sg+Ill:  tuuván
    tuvvá+N+Sg+Loc:  tuvváást
    tuvvá+N+Sg+Com:  tuvváin
    tuvvá+N+Sg+Abe:  tuváttáá
    tuvvá+N+Ess:  tuvván
    tuvvá+N+Par:  tuvvád
    tuvvá+N+Pl+Nom:  tuváh
    tuvvá+N+Pl+Gen:  tuvái
    tuvvá+N+Pl+Acc:  tuvváid
    tuvvá+N+Pl+Ill:  tuvváid
    tuvvá+N+Pl+Loc:  tuváin
    tuvvá+N+Pl+Com:  tuváiguin
    tuvvá+N+Pl+Abe:  tuváittáá

  Noun - kámppá:
    kámppá+N+Sg+Nom:  kámppá
    kámppá+N+Sg+Gen:  kámpá
    kámppá+N+Sg+Acc:  kámpá
    kámppá+N+Sg+Ill:  káámpán
    kámppá+N+Sg+Loc:  kámppáást
    kámppá+N+Sg+Com:  kámppáin
    kámppá+N+Sg+Abe:  kámpáttáá
    kámppá+N+Ess:  kámppán
    kámppá+N+Par: kámppád
    kámppá+N+Pl+Nom:  kámpáh
    kámppá+N+Pl+Gen:  kámpái
    kámppá+N+Pl+Acc:  kámppáid
    kámppá+N+Pl+Ill:  kámppáid
    kámppá+N+Pl+Loc:  kámpáin
    kámppá+N+Pl+Com:  kámpáiguin
    kámppá+N+Pl+Abe:  kámpáittáá

  Noun - hommá:
    hommá+N+Sg+Nom:  hommá
    hommá+N+Sg+Gen:  homá
    hommá+N+Sg+Acc:  homá
    hommá+N+Sg+Ill:  hoomán
    hommá+N+Sg+Loc:  hommáást
    hommá+N+Sg+Com:  hommáin
    hommá+N+Sg+Abe:  homáttáá
    hommá+N+Ess:  hommán
    hommá+N+Par: hommád
    hommá+N+Pl+Nom:  homáh
    hommá+N+Pl+Gen:  homái
    hommá+N+Pl+Acc:  hommáid
    hommá+N+Pl+Ill:  hommáid
    hommá+N+Pl+Loc:  homáin
    hommá+N+Pl+Com:  homáiguin
    hommá+N+Pl+Abe:  homáittáá

  Noun - torppá:
    torppá+N+Sg+Nom:  torppá
    torppá+N+Sg+Gen:  torpá
    torppá+N+Sg+Acc:  torpá
    torppá+N+Sg+Ill:  toorpán
    torppá+N+Sg+Loc:  torppáást
    torppá+N+Sg+Com:  torppáin
    torppá+N+Sg+Abe:  torpáttáá
    torppá+N+Ess:  torppán
    torppá+N+Par: torppád
    torppá+N+Pl+Nom:  torpáh
    torppá+N+Pl+Gen:  torpái
    torppá+N+Pl+Acc:  torppáid
    torppá+N+Pl+Ill:  torppáid
    torppá+N+Pl+Loc:  torpáin
    torppá+N+Pl+Com:  torpáiguin
    torppá+N+Pl+Abe:  torpáittáá

  Noun - kárttá:
    kárttá+v1+N+Sg+Nom:  kárttá
    kárttá+v1+N+Sg+Gen:  kártá
    kárttá+v1+N+Sg+Acc: kártá
    kárttá+v1+N+Sg+Ill:  káártán
    kárttá+v1+N+Sg+Loc:  kárttáást
    kárttá+v1+N+Sg+Com:  kárttáin
    kárttá+v1+N+Sg+Abe:  kártáttáá
    kárttá+v1+N+Ess:  kárttán
    kárttá+v1+N+Par: kárttád
    kárttá+v1+N+Pl+Nom:  kártáh
    kárttá+v1+N+Pl+Gen:  kártái
    kárttá+v1+N+Pl+Acc:  kárttáid
    kárttá+v1+N+Pl+Ill:  kárttáid
    kárttá+v1+N+Pl+Loc:  kártáin
    kárttá+v1+N+Pl+Com:  kártáiguin
    kárttá+v1+N+Pl+Abe:  kártáittáá

  Noun - liššá:
    liššá+N+Sg+Nom:  liššá
    liššá+N+Sg+Gen:  lišá
    liššá+N+Sg+Acc:  lišá
    liššá+N+Sg+Ill:  liišán
    liššá+N+Sg+Loc:  liššáást
    liššá+N+Sg+Com:  liššáin
    liššá+N+Sg+Abe:  lišáttáá
    liššá+N+Ess:  liššán
    liššá+N+Par: liššád
    liššá+N+Pl+Nom:  lišáh
    liššá+N+Pl+Gen:  lišái
    liššá+N+Pl+Acc:  liššáid
    liššá+N+Pl+Ill:  liššáid
    liššá+N+Pl+Loc:  lišáin
    liššá+N+Pl+Com:  lišáiguin
    liššá+N+Pl+Abe:  lišáittáá


  Noun - vársá:
    vársá+N+Sg+Nom:  vársá
    vársá+N+Sg+Gen:  vársá
    vársá+N+Sg+Acc: vársá
    vársá+N+Sg+Ill:  váársán
    vársá+N+Sg+Loc:  vársáást
    vársá+N+Sg+Com:  vársáin
    vársá+N+Sg+Abe:  vársáttáá
    vársá+N+Ess:  vársán
    vársá+N+Par: vársád
    vársá+N+Pl+Nom:  vársáh
    vársá+N+Pl+Gen:  vársái
    vársá+N+Pl+Acc:  vársáid
    vársá+N+Pl+Ill:  vársáid
    vársá+N+Pl+Loc:  vársáin
    vársá+N+Pl+Com:  vársáiguin
    vársá+N+Pl+Abe:  vársáittáá

  Noun - urná:
    urná+N+Sg+Nom:  urná # removed from fadda to alge and further to kissa
    urná+N+Sg+Gen:  urná
    urná+N+Sg+Acc:  urná
    urná+N+Sg+Ill:  uurnán
    urná+N+Sg+Loc:  urnáást
    urná+N+Sg+Com:  urnáin
    urná+N+Sg+Abe:  urnáttáá
    urná+N+Ess:  urnán
    urná+N+Par: urnád
    urná+N+Pl+Nom:  urnáh
    urná+N+Pl+Gen:  urnái
    urná+N+Pl+Acc:  urnáid
    urná+N+Pl+Ill:  urnáid
    urná+N+Pl+Loc:  urnáin
    urná+N+Pl+Com:  urnáiguin
    urná+N+Pl+Abe:  urnáittáá

  Noun - hillo:
    hillo+N+Sg+Nom:  hillo
    hillo+N+Sg+Gen:  hilo
    hillo+N+Sg+Acc:  hilo
    hillo+N+Sg+Ill:  hiilon
    hillo+N+Sg+Loc:  hilloost
    hillo+N+Sg+Com:  hilloin
    hillo+N+Sg+Abe:  hilottáá
    hillo+N+Ess:  hillon
    hillo+N+Par:  hillod
    hillo+N+Pl+Nom:  hiloh
    hillo+N+Pl+Gen:  hiloi
    hillo+N+Pl+Acc:  hilloid
    hillo+N+Pl+Ill:  hilloid
    hillo+N+Pl+Loc:  hiloin
    hillo+N+Pl+Com:  hiloiguin
    hillo+N+Pl+Abe:  hiloittáá

  Noun - millo: # o-stems
    millo+N+Sg+Nom: millo
    millo+N+Sg+Gen: milo
    millo+N+Sg+Acc: milo
    millo+N+Sg+Ill: miilon
    millo+N+Sg+Loc: milloost
    millo+N+Sg+Com: milloin
    millo+N+Pl+Abe: milottáá
    millo+N+Ess:    millon
    millo+N+Par:    millod
    millo+N+Pl+Nom: miloh
    millo+N+Pl+Gen: miloi
    millo+N+Pl+Acc: milloid
    millo+N+Pl+Ill: milloid
    millo+N+Pl+Loc: miloin
    millo+N+Pl+Com: miloiguin
    millo+N+Pl+Abe: miloittáá


